# 请教陈版，累计亏损企业分立，净资产如何处理

提问人：星 312 时间：2021-10-16 17:17:00
陈版主，累计亏损企业（实收资本年9E，累计亏损7E，净资产合计2E），进行派生分立，新公司50%，存续公司50%。请问新旧公司所有者权益应该处理呢？毕竟新公司不能承接旧公司的未分配利润，原则上来说应该计入资本公积，但是资本公积又不能是负数。

回答人：chenyiwei
分立中新设公司的注册资本和实收资本，以其实际分得的净资产为限。虽然有下文所述规定，但如主帖所述，新设公司的资本公积不能为负数，也不能承接原企业的留存收益负数余额。
相关规定：《关于做好公司合并分立登记支持企业兼并重组的意见》（工商企字[2011]226号）：
(五)支持公司自主约定注册资本数额。因合并而存续或者新设的公司，其注册资本、实收资本数额由合并协议约定，但不得高于合并前各公司的注册资本之和、实收资本之和。合并各方之间存在投资关系的，计算合并前各公司的注册资本之和、实收资本之和时，应当扣除投资所对应的注册资本、实收资本数额。
因分立而存续或者新设的公司，其注册资本、实收资本数额由分立决议或者决定约定，但分立后公司注册资本之和、实收资本之和不得高于分立前公司的注册资本、实收资本。
(六)支持公司自主约定股东出资份额。因合并、分立而存续或者新设的公司，其股东(发起人)的出资比例、认缴或者实缴的出资额，由合并协议、分立决议或者决定约定。法律、行政法规或者国务院决定规定公司合并、分立涉及出资比例、认缴或者实缴的出资额必须报经批准的，应当经过批准。
合并、分立前注册资本未足额缴纳的公司，合并、分立后存续或者新设公司的注册资本应当根据合并协议、分立决议或者决定的约定，按照合并、分立前规定的出资期限缴足。